臺灣花蓮地方法院刑事判決
110年度侵訴字第25號
公  訴  人  臺灣花蓮地方檢察署檢察官
被      告  簡廷澔


上列被告因妨害性自主案件，經檢察官提起公訴（110年度撤緩
偵字第92號），本院判決如下：
    主  文
本件公訴不受理。
    理  由
一、公訴意旨略以：被告乙○○與BS000A108099（名籍詳卷，下稱
    A女）素昧平生，於民國108年10月20日凌晨某時許，被告前
    往花蓮縣○○市○○路0000號酒吧飲酒時，偶見A女面容姣好而
    趨前搭訕，竟於同日凌晨4時20分許，基於強制猥褻之犯意
    ，趨前壓制並強吻A女，嗣經A女及其同行友人協助掙脫而報
    警查獲，因認被告涉犯刑法第224條強制猥褻罪嫌等語。
二、按起訴之程序違背規定者，應諭知不受理之判決，刑事訴訟
    法第303條第1款定有明文。次按緩起訴與不起訴，皆係檢察
    官終結偵查所為處分，檢察官得就已偵查終結之原緩起訴案
    件，繼續偵查或起訴，應以原緩起訴處分係經合法撤銷者為
    前提，此乃法理上所當然。是倘檢察官誤認被告有違背同法
    第253條之3第1項各款之情形，而依職權撤銷原緩起訴處分
    ，並提起公訴（或聲請簡易判決處刑）時，該撤銷原緩起訴
    處分之處分，即存有明顯之重大瑕疵，依司法院釋字第140
    號解釋之同一法理，應認此重大違背法令之撤銷緩起訴處分
    為無效，與原緩起訴處分未經撤銷無異。其後所提起之公訴
    （或聲請簡易判決處刑），應視其原緩起訴期間已否屆滿，
    分別適用刑事訴訟法第303條第1款或第4款為不受理之判決
    ，始為適法。亦即，如原緩起訴期間尚未屆滿，因其起訴（
    或聲請簡易判決處刑）係違背刑事訴訟法第253條之3第1項
    各款以原緩起訴處分已經合法撤銷為前提之規定，應認其起
    訴（或聲請簡易判決處刑）之程序違背規定，依同法第303
    條第1款之規定，為不受理之判決；於原緩起訴期間已屆滿
    ，應認其起訴（或聲請簡易判決處刑）違反「緩起訴期滿未
    經撤銷，而違背第260條之規定再行起訴」，依同法第303條
    第4款之規定，諭知判決不受理（最高法院96年度台非字第2
    32號判決意旨參照）。此所謂「重大明顯」瑕疵，係指其瑕
    疵之程度重大，且一望即知。如係因不可歸責於被告之事由
    ，致被告無法履行緩起訴處分所命應遵守或履行事項，檢察
    官仍以被告未遵守或履行該事項為由，而為撤銷緩起訴之處
    分，則該撤銷之處分，即屬有重大明顯瑕疵。
三、經查：
　㈠本案原經臺灣花蓮地方檢察署檢察官於109年4月27日以108年
    度偵字第5181號為緩起訴處分，且被告與告訴人均同意給予
    被告緩起訴處分，故本案不得再議，於109年4月27日確定，
    緩起訴期間為1年6月，自109年4月27日起至110年10月26日
    止，應履行事項為：被告應於緩起訴處分屆滿前3月內，向
    臺灣花蓮地方檢察署指定之政府機關、政府機構、行政法人
    、社區或其他符合公益目的之機構或團體提供100小時之義
    務勞務。此有臺灣花蓮地方檢察署108年度偵字第5181號緩
    起訴處分書、緩起訴處分命令通知書附卷可稽。
　㈡又查被告於109年4月27日起至110年7月26日應向臺灣花蓮地
    方檢察署指定之政府機關、政府機構、行政法人、社區或其
    他符合公益目的之機構或團體提供100小時之義務勞務，而
    本件履行期限因疫情三級警戒影響變更為自109年4月27日至
    110年9月26日止，有臺灣花蓮地方檢察署110年7月30日甲○
    和貳109緩護勞15字第1109012840號函可參，被告於109年4
    月27日起至110年8月17日間，共完成88小時義務勞務，此有
    臺灣高等法院被告前案紀錄表、臺灣花蓮地方檢察署義務勞
    務工作日誌附卷可參，亦即被告僅剩12小時之義務勞務尚未
    完成，且其最後一次提供義務勞務，距離履行時限110年9月
    26日尚有1月餘。
　㈢檢察官以被告於緩起訴期間內未完成義務勞務100小時（已提
    供88小時），違背刑事訴訟法第253條之2第1項第5款之應履
    行事項為理由，依職權撤銷緩起訴處分，有臺灣花蓮地方檢
    察署檢察官110年度撤緩字第141號撤銷緩起訴處分書在卷可
    佐。惟查，被告於緩起訴處分確定後、履行期間屆滿前之11
    0年8月19日因另案經本院裁定羈押，於110年10月15日當庭
    釋放，此有臺灣高等法院被告前案紀錄表、臺灣高等法院在
    監在押全國紀錄表在卷可憑，且依上述110年度撤緩字第141
    號撤銷緩起訴處分書之撤銷理由，亦可見檢察官於撤銷時已
    知被告係因另案羈押故無法履行剩餘之義務勞務，另按照被
    告之履行狀況，若非遭另案羈押，應可順利履行完成。則被
    告於上述羈押處分之人身自由受拘束情形下，應已無從在履
    行期間內履行緩起訴處分所列之應履行事項，自屬因不可歸
    責於被告之事由，致被告無法履行緩起訴處分所命應履行事
    項，檢察官仍以本件被告未履行義務勞務為由，為撤銷緩起
    訴之處分，該撤銷之處分未合於刑事訴訟法第253條之2第1
    項、第253條之3第1項規定，即屬有重大明顯瑕疵，應認撤
    銷緩起訴之處分為無效，與緩起訴未經撤銷無異，其起訴之
    程序違背規定，應不經言詞辯論，逕為不受理之諭知。
　㈣至被告雖於緩起訴期間內故意更犯有期徒刑以上之罪，經檢
    察官於110年10月14日以110年度偵字第3929號提起公訴，似
    有符合刑事訴訟法第253條之3第1項第1款得撤銷緩起訴處分
    之事由，惟檢察官並非以此為由撤銷原緩起訴處分，故本院
    無從審查本案若以此事由撤銷原緩起訴處分之決定是否適法
    ，附此敘明。
本案經檢察官甲○○提起公訴。
中　　華　　民　　國　　110 　年　　11　　月　　30　　日
　　　　　　　　　刑事第五庭　審判長    法　官　粘柏富
　　　　　　　　　　　　　　　　　　  法　官　施孟弦
　　　　　　　　　　　　　　　　　　  法　官　邱韻如
以上正本證明與原本無異。
如不服本判決應於收受送達後20日內向本院提出上訴書狀，並應
敘述具體理由。其未敘述上訴理由者，應於上訴期間屆滿後20日
內向本院補提理由書(均須按他造當事人之人數附繕本)「切勿逕
送上級法院」。告訴人或被害人如對於本判決不服者，應具備理
由請求檢察官上訴，其上訴期間之計算係以檢察官收受判決正本
之日期為準。
因疫情而遲誤不變期間，得向法院聲請回復原狀。
中　　華　　民　　國　　110 　年　　11　　月　　30　　日

                                      書記官  呂姿穎